臺灣新北地方法院刑事判決
111年度審易字第2270號
公  訴  人  臺灣新北地方檢察署檢察官
被      告  呂文財



上列被告因竊盜案件，經檢察官提起公訴（111年度偵字第36007
號），被告於準備程序中為有罪之陳述，經裁定進行簡式審判程
序，並判決如下：
    主  文
呂文財犯攜帶兇器竊盜罪，累犯，處有期徒刑捌月。
扣案之電纜剪壹支沒收；未扣案如附表編號1至5所示之犯罪所得
均沒收，於全部或一部不能沒收或不宜執行沒收時，追徵其價額
。
    事  實
一、呂文財意圖為自己不法之所有，基於攜帶兇器竊盜之犯意，
    於民國111年7月24日23時許，至新北市○○區○○路000號之工
    地頂樓，持其所有客觀上足對人之生命、身體、安全構成威
    脅具有危險性，可作為兇器使用之電纜剪1支，剪斷該處由
    高瑋管領如附表編號1至6所示之電纜線（合計價值約新臺幣
    〈下同〉50萬1,800元），竊取上開電纜線得手後，先攜帶如
    附表編號1至5所示之電纜線逃離現場。嗣於同年月28日10時
    許返回現場，欲取走遺留在現場之電纜剪1支及如附表編號6
    所示之電纜線時，適為上址工地管理員邱春星當場發現，並
    報警處理，經警到場查扣呂文財所竊得如附表編號6所示之
    電纜線（已發還）及其用以竊盜之電纜剪1支，始悉上情。
二、案經高瑋訴由新北市政府警察局三峽分局報請臺灣新北地方
    檢察署檢察官偵查起訴。
    理  由
一、程序方面：
    本件被告呂文財所犯係死刑、無期徒刑、最輕本刑為3年以
    上有期徒刑以外之罪，亦非高等法院管轄第一審案件，其 
    於準備程序進行中就被訴事實為有罪之陳述，經告以簡式 
    審判程序之旨，並聽取檢察官及被告之意見後，本院依刑事
     訴訟法第273條之1第1項之規定，裁定進行簡式審判程序。
二、實體方面：
  ㈠認定犯罪事實所憑證據及理由：
    上揭犯罪事實，業據被告於警詢、偵查、本院準備程序與審
    理時自白不諱（偵查卷第13頁至第17頁、第77頁、第79頁；
    本院卷附111年11月22日準備程序筆錄及簡式審判筆錄），
    核與證人即告訴人高瑋、證人邱春星於警詢中證述之情節相
    符（偵查卷第19頁至第24頁），並有現場及扣案物品照片9
    張、新北市政府警察局三峽分局扣押筆錄、扣押物品目錄、
    贓物認領保管單各1份在卷可佐（偵查卷第25頁至第35頁、
    第39頁），復有電纜剪1支及如附表編號6所示之電纜線扣案
    可證，足見被告上開任意性之自白，核與事實相符，本件事
    證明確，被告之犯行洵堪認定。
  ㈡論罪科刑理由：
    1.論罪之理由：
　　　⑴按刑法第321條第1項第3款所謂兇器，其種類並無限制，
        凡客觀上足以對人之生命、身體、安全構成威脅，具有
        危險性之兇器均屬之，且祇須行竊時攜帶此種具有危險
        性之兇器為已足，並不以攜帶之初有行兇之意圖為必要
        （最高法院79年台上字第5253號判例意旨參照）。經查
        ：被告於上開時、地，持電纜剪1支進入上址工地行竊
        ，而由卷附之扣案物照片以觀（偵查卷第29頁），該電
        纜剪係以金屬材質製成，且從該電纜剪可將電纜線剪斷
        等情觀之，依照一般社會通念，上開工具客觀上顯足以
        對於他人之生命、身體、安全構成威脅而具有危險性，
        屬刑法所謂兇器甚明。
　　　⑵核被告所為，係犯刑法第321條第1項第3款之攜帶兇器竊
        盜罪。
    2.科刑之理由：
      ⑴累犯，加重其刑：
　　　　①按數罪併罰之案件，雖依刑法第50條、第51條規定就
          數罪所宣告之刑定其應執行之刑，若其中一罪之刑已
          執行完畢，自不因嗣後定其執行刑而影響先前一罪已
          執行完畢之事實，謂無累犯規定之適用（最高法院10
          4年度第6次刑庭會議決議意旨參照）。再數罪併罰案
          件，刑法第50條、第51條，僅係規範數罪所宣告刑應
          如何定其應執行刑之問題，基於數宣告刑，應有數刑
          罰權之本質，倘併罰之數罪中，有一罪或部分之罪，
          其刑已於定執行刑之裁定前執行完畢者，並不因嗣後
          定執行刑而影響其刑已執行完畢之事實，於其執行完
          畢，5年以內故意再犯有期徒刑以上之罪者，自當成
          立累犯（最高法院105年度台非字第224號判決意旨參
          照）。
　　　　②查：被告前於106年間，因竊盜、搶奪案件，經本院以
          106年度訴字第995號判決，分別判處有期徒刑4月、6
          月，應執行有期徒刑8月（下稱甲案）確定，於107年
          7月10日縮刑期滿執行完畢。又於106年間，因竊盜、
          搶奪案件，經臺灣桃園地方法院以106年度訴字第601
          號判決分別判處有期徒刑8月（4罪）、4月（7罪）確
          定。又於106年間，因施用毒品案件，經本院以107年
          度審訴字第677號判決判處有期徒刑7月，上訴後，復
          經臺灣高等法院以107年度上訴字第3100號判決上訴
          駁回確定，上開各罪刑，嗣經臺灣高等法院以108年
          度聲字第2285號裁定應執行有期徒刑3年10月（下稱
          乙案），於108年8月1日確定等情，有臺灣高等法院
          被告前案紀錄表在卷可考。依上開決議意旨，上開甲
          案執行完畢日（107年7月10日）既在上開乙案定其應
          執行之刑裁定確定（108年8月1日）前，則甲案執行
          完畢之事實自不因嗣後定其執行刑而受影響，是被告
          於甲案有期徒刑執行完畢後，5年以內故意再犯本案
          有期徒刑以上之罪，為累犯。再本院考量其前案構成
          累犯之案件中亦包含竊盜案件，被告前經徒刑執行完
          畢，理應產生警惕作用，返回社會後應自我控管，不
          再觸犯有期徒刑以上之罪，然而被告卻故意再犯相同
          之竊盜罪，足見被告有其特別惡性，且上開所載前罪
          之徒刑執行並無成效，其對於刑罰之反應力明顯薄弱
          ，故認本件被告仍有必要依刑法第47條第1項之規定
          加重其刑。 
　　　⑵刑法第57條科刑審酌：
　　　　爰以行為人之責任為基礎，並審酌被告前已有多次竊盜
        前科，猶不知警惕悔改，不思依循正當途徑獲取所需，
        冀望不勞而獲，再犯本件加重竊盜犯行，顯然欠缺尊重
        他人財產權之法治觀念，應予非難；惟念被告犯後尚能
        坦承犯行；兼衡其素行、犯罪動機、手段、犯罪所得、
        未與告訴人高瑋達成和解；暨被告國中畢業之智識程度
        、未婚、之前從事油漆工作、家中尚有母親賴其撫養（
        本院卷第82頁）等一切情狀，量處如主文所示之刑。
三、沒收：
  ㈠按犯罪所得，屬於犯罪行為人者，沒收之。前2項之沒收，於
    全部或一部不能沒收或不宜執行沒收時，追徵其價額。犯罪
    所得已實際合法發還被害人者，不予宣告沒收或追徵。刑法
    第38條之1第1項前段、第3項、第5項分別定有明文。查：如
    附表編號1至5所示之物，均屬被告之犯罪所得，未據扣案，
    亦未返還告訴人，為避免被告無端坐享犯罪所得，且經核本
    案情節，宣告沒收並無過苛之虞，是以如附表編號1至5所示
    之犯罪所得，均應依刑法第38條之1第1項前段、第3項之規
    定予以宣告沒收，於全部或一部不能沒收或不宜執行沒收時
    ，均追徵其價額。至如附表編號6所示之物，業已發還告訴
    人高瑋，此有贓物認領保管單1份在卷可憑（見偵查卷第39
    頁），依上揭刑法第38條之1第5項之規定，自毋庸再予以宣
    告沒收或追徵價額。
　㈡又按供犯罪所用、犯罪預備之物或犯罪所生之物，屬於犯罪
    行為人者，得沒收之，刑法第38條第2項前段定有明文。經
    查，扣案之電纜剪1支，係被告所有且供本件犯罪所用之物
    ，業據被告於本院審理時供述明確（見本院卷第81頁），自
    應依刑法第38條第2項前段之規定，予以宣告沒收。
四、適用之法律：
  ㈠刑事訴訟法第273條之1第1項、第299條第1項前段。
  ㈡刑法第321條第1項第3款、第47條第1項、第38條第2項前段、
    第38條之1第1項前段、第3項。
  ㈢刑法施行法第1條之1第1項。
本案經檢察官曾開源偵查起訴，由檢察官黃明絹到庭執行職務。
中　　華　　民　　國　　111 　年　　12　　月　　6 　　日
                  刑事第二十四庭法  官 潘 長 生 
上列正本證明與原本無異。
如不服本判決應於收受判決後20日內向本院提出上訴書狀，並應
敘述具體理由。其未敘述上訴理由者，應於上訴期間屆滿後20日
內向本院補提理由書（均須按他造當事人之人數附繕本）「切勿
逕送上級法院」。
                                書記官 許 雅 琪
中　　華　　民　　國　　111 　年　　12　　月　　6 　　日
附錄本案論罪科刑法條全文：
中華民國刑法第321條
犯前條第1項、第2項之罪而有下列情形之一者，處6月以上5年以
下有期徒刑，得併科50萬元以下罰金：
一、侵入住宅或有人居住之建築物、船艦或隱匿其內而犯之。
二、毀越門窗、牆垣或其他安全設備而犯之。
三、攜帶兇器而犯之。
四、結夥三人以上而犯之。
五、乘火災、水災或其他災害之際而犯之。
六、在車站、港埠、航空站或其他供水、陸、空公眾運輸之舟、
    車、航空機內而犯之。
前項之未遂犯罰之。
附表：
編號 竊得物品名稱 數量 備註 1 PVC電纜線100平方 994公尺 未扣案 2 PVC2.0電纜線 300公尺  3 PVC5.5平方電纜線 400公尺  4 裸銅電纜線100平方 300公尺  5 FR2.0電纜線 500公尺  6 PVC電纜線100平方 6公尺 扣案，已發還（價值約2,010元）